【裁判字號】    97,訴,1128
【裁判日期】    980225
【裁判案由】    違反毒品危害防制條例
【裁判全文】
臺灣新竹地方法院刑事判決              97年度訴字第1128號
公  訴  人  臺灣新竹地方法院檢察署檢察官
被      告  甲○○
                   （現另案在臺灣桃園女子監獄執行中）
上列被告因違反毒品危害防制條例案件，經檢察官提起公訴（97
年度毒偵字第1600號），被告於本院準備程序為有罪之陳述，爰
經合議庭裁定由受命法官獨任行簡式程序審理，並判決如下：
    主    文
甲○○施用第一級毒品，累犯，處有期徒刑拾月，扣案注射針筒
壹支，沒收；又施用第二級毒品，累犯，處有期徒刑陸月，扣案
第二級毒品安非他命殘渣袋壹只，沒收銷燬；玻璃球貳個，沒收
。應執行有期徒刑壹年貳月。扣案之第二級毒品安非他命殘渣袋
壹只，沒收銷燬；注射針筒壹支、玻璃球貳只均沒收。
    事    實
一、
(一)、甲○○曾於民國93年間因施用第二級毒品案件，經本院以93
    年度少調字第267 號裁定送觀察、勒戒後，認無繼續施用毒
    品之傾向，於93年9 月22日釋放，並經本院以93年度少調字
    第267 號裁定不付審理確定。又於94年間因施用第一、二級
    毒品案件，經本院以95年度訴緝字第28號判決，分別判處有
    期徒刑8月、4月，並定應執行有期徒刑10月確定，於96年 3
    月23日縮短刑期執行完畢。復施用第一、二級毒品，經本院
    以97年度訴字第580 號判決判處有期徒刑9月、5月，並定應
    執行刑為1年確定，現正執行中。
(二)、詎仍不知戒慎其行，竟於97年8 月15日11時許採尿時起回溯
    26小時、同年月12日16、17時許，在新竹市○○街66號新南
    旅社107 號房內，將第一級毒品海洛因置入注入針筒注射，
    第二級毒品安非他命以玻璃球燒烤吸食煙霧之方式，分別施
    用第一級毒品海洛因、第二級毒品安非他命各乙次。嗣於同
    年月14日17時30分許，在上開居處，警方前往查訪另案搶奪
    案件，經其同意後搜索，扣得其所有施用第一級毒品海洛因
    所用之注射針筒乙支、施用第二級毒品安非他命所用之玻璃
    球2 個、第二級毒品安非他命殘渣袋乙只，並採集其尿液送
    驗後呈嗎啡、可待因、安非他命、甲基安非他命陽性反應，
    始悉上情。
二、案經新竹縣政府警察局竹北分局報告臺灣新竹地方法院檢察
    署檢察官偵查起訴。
    理    由
一、本件被告甲○○所犯毒品危害防制條例第10條第1 項、第10
    條第2 項之施用第一級毒品、第二級毒品罪，均非死刑、無
    期徒刑、最輕本刑為3 年以上有期徒刑之罪，或高等法院管
    轄第一審之案件，被告於本院準備程序進行中，就被訴事實
    為有罪之陳述，經本院合議庭認合於刑事訴訟法第273條之1
    之規定，裁定進行簡式審判程序，合先敘明。
二、認定犯罪事實所憑之證據及理由：
(一)、訊據被告對於前揭施用第一級毒品海洛因、第二級毒品海洛
    因之犯罪事實於本院準備程序、簡式審判程序時均坦承不諱
    ，且查：被告於97年8 月14日11時許至新竹縣政府警察局竹
    北分局採集之尿液（代號：北97347） 經送檢驗確呈嗎啡、
    可待因、安非他命、甲基安非他命陽性反應，有竹北分局毒
    品犯罪嫌疑人尿液採驗作業管制紀錄、詮昕科技股份有限公
    司濫用藥物檢驗報告各乙份附卷為憑（見97年度毒偵字第16
    00號偵查卷號卷第34至35頁），此外有新竹縣政府警察局竹
    北分局搜索扣押筆錄、扣押物品目錄表各乙份、扣案物照片
    乙張，另有被告所有供其施用第一級毒品海洛因所用之注射
    針筒乙支、供其施用第二級毒品安非他命所用之玻璃球2 個
    、第二級毒品安非他命殘渣袋乙只扣案可資佐證，綜上，足
    認被告自白確與事實相符，堪以採信。本件事證明確，被告
    施用第一級毒品海洛因、第二級毒品安非他命各乙次之犯行
    均洵堪認定。
(二)、被告曾於93年間因施用第二級毒品案件，經本院以93年度少
    調字第267 號裁定送觀察、勒戒後，認無繼續施用毒品之傾
    向，於93年9月22日釋放，並經本院以93年度少調字第267號
    裁定不付審理確定等情，有臺灣新竹地方法院檢察署刑案資
    料查註紀錄表、全國施用毒品案件紀錄表、受觀察勒戒人毒
    品及前科紀錄簡列表、矯正簡表、臺灣高等法院被告前案紀
    錄表各乙份在卷可按，是被告於觀察、勒戒完畢釋放後5 年
    內再犯上開施用第一級毒品、第二級毒品罪，所為均應依法
    論罪科刑。
三、論罪科刑：
(一)、查海洛因、安非他命分別係毒品危害防制條例第2條第2項第
    1款、第2款所管制之第一級、第二級毒品，故核被告施用第
    一級毒品海洛因、第二級毒品安非他命，所為係犯上開條例
    第10條第1項、第2項之施用第一級毒品、第二級毒品罪。被
    告持有第一級毒品海洛因、第二級毒品安非他命後分別進而
    施用，其持有毒品之行為，為施用毒品之當然行為，均不另
    論以持有毒品罪。被告所犯上開2 罪，犯意各別，行為互異
    ，應予分論併罰。又被告前於94年間因施用第一、二級毒品
    案件，經本院以95年度訴緝字第28號判決分別判處有期徒刑
    8月、4月，並定應執行有期徒刑10月確定，於96年3 月23日
    縮短刑期執行完畢等情，有臺灣高等法院被告前案紀錄表乙
    紙附卷可佐，被告前受有期徒刑之執行完畢後，其於5 年以
    內故意再犯本件有期徒刑以上之罪，均為累犯，應均依刑法
    第47條第1項之規定，加重其刑。
(二)、爰審酌被告前因施用毒品之違反毒品危害防制條例案件迭經
    觀察、勒戒、強制戒治，猶不知警惕、悔改，無視毒品對其
    個人身心及社會之負面影響，仍繼續施用，顯然自制力薄弱
    ，惟審酌被告犯後坦承犯行，有悔改之意等一切情狀，分別
    量處如主文所示之刑，並定應執行刑，以資懲儆。
(三)、扣案之第二級毒品安非他命殘渣袋乙只，為被告施用第二級
    毒品安他命後所剩餘，其上殘留甚微之安非他命，已無法析
    離，為毒品危害防制條例第2條第2項第2 款所規定之第二級
    毒品，屬違禁物，不問屬於被告與否，爰依毒品危害防制條
    例第18條第1 項前段之規定，併予宣告沒收銷燬之。另扣案
    注射針筒乙支、玻璃球2 個，均為被告所有，分別供其施用
    第一、二級毒品所用之物，經其供承在卷，應均依刑法第38
    條第1項第2款之規定宣告沒收。
據上論斷，應依刑事訴訟法第273條之1第1 項、第299條第1項前
段，毒品危害防制條例第10條第1項、第2項、第18條第1 項前段
、刑法第11條、第47條第1項、第41條第1項前段、第38條第1 項
第2款、第51條第5款，判決如主文。
本案經檢察官洪期榮到庭執行職務。
中    華    民    國    98    年    2    月     25    日
                  刑事第三庭  法  官  林惠君
以上正本證明與原本無異。
如不服本判決，應於收受本判決後10日內向本院提出上訴書狀。
上訴書狀應敘述具體理由，未敘述上訴理由者，應於上訴期間屆
滿後20日內補提理由書狀於本院（均須按他造當事人之人數附繕
本，並請勿「逕送上級法院」）。
中    華    民    國    98    年    2    月     25    日
                              書記官  蔣淑君
附錄法條：
毒品危害防制條例第10條
施用第一級毒品者，處6月以上5年以下有期徒刑。
施用第二級毒品者，處3年以下有期徒刑。


司法院資訊處製作；財團法人民間司法改革基金會備份。
